# 向客户销售的产品由客户生产，总额法还是净额法确认收入？

提问人：文浩 时间：2022-04-28 02:07:46
陈版及各位老师：
A公司是一家ODM模式运营的企业，A公司根据B公司的要求进行产品设计，并将生产所需的物料通过外协加工的方式发送到B工厂生产，与B工厂结算外协加工费，完工产品再销售给B公司。
A公司与B工厂签订外协加工协议，与B签订销售协议，外协加工协议和销售协议互相独立，定价公允，B工厂需严格按照A公司的设计方案和参数生产制造。
请问上述情况，对A公司来说，是按总额法确认收入，还是按照抵减外协加工费后的净额确认收入？

回答人：chenyiwei
这种交易相当于A为B提供产品设计服务，并不承担产品制造过程中的风险和报酬，制造过程中产品的控制权也不归属于A，因此A应采用净额法核算，仅确认设计部分对应的收入。